# 超额认缴投资如何处理？

提问人：cc4455 时间：2010-11-29 21:12:02
现股东A、B和C新成立一公司，注册资本 100 万，股权结构A40万、B40万和C20万，由于A、B有技术等其他优势，C是后加入的，经股东大会决议，注册资本 100 万一次到位，其中A缴纳 40 万、B缴纳 40 万，C缴纳 50 万，超过部分 30 万作为资本公积。现要出验资报告，请问C超过部分 30 万作为资本公积是否可行？如行，是否要交税？如不行，如何操作？ 哪位大侠请赐教，不甚感谢！

回答人：chenyiwei
经过全体股东一致同意，C的超额认缴部分可以作为资本公积。对于该新公司而言，接受股东溢价投资形成的资本公积不存在纳税问题。